臺灣高等法院刑事判決
111年度上訴字第3097號
上  訴  人  
即  被  告  吳宜芳



上列上訴人即被告因詐欺等案件，不服臺灣新北地方法院111年
度金訴字第96號，中華民國111年6月22日第一審判決（起訴案號
：臺灣新北地方檢察署110年度偵字第40829號），提起上訴，本
院判決如下：
    主  文
原判決撤銷。
吳宜芳犯如附表所示之罪，各處如附表所示之刑。應執行有期徒
刑壹年伍月。緩刑肆年。
    事實及理由
一、經本院審理結果，認第一審以上訴人即被告吳宜芳以一行為
    同時犯刑法第339條之4第1項第2款之三人以上共同詐欺取財
    罪，及洗錢防制法第14條第1項之一般洗錢罪，從一重之三
    人以上共同詐欺取財罪處斷(2罪)，其認事用法，並無不當
    ，除證據部分補充「被告於本院準備程序及審理時之自白（
    見本院卷第60、91至94、118至119頁）」外，其餘均引用第
    一審判決書所記載之事實、證據及除量刑、沒收部分以外之
    理由（如附件）。
二、被告上訴意旨略以：我認罪，且已經跟被害人楊玉治和解，
    希望從輕量刑，請求給予緩刑宣告等語。
三、上訴之判斷：
  ㈠原審依憑被告於原審準備程序、審理時之自白（原審卷第53
    、56、58至59頁）、證人即告訴人郭敏慧、證人即被害人各
    於警詢之證述（見偵卷第13至17頁）、內政部警政署反詐騙
    諮詢專線紀錄表、金融機構聯防機制通報單、苗栗縣警察局
    苗栗分局南苗派出所、彰化縣警察局溪湖分局溪湖派出所受
    理詐騙帳戶通報警示簡便格式表、通聯調閱查詢單、中國信
    託商業銀行股份有限公司民國110年8月4日中信銀字第11022
    4839185988號函暨所附客戶資料、存款交易明細及自動化交
    易LOG資料-財金交易、郵政跨行匯款申請書、被害人與LINE
    暱稱「Amy」之通訊軟體「LINE」（下稱LINE）對話紀錄擷
    圖、被告與「Lesslie」之LINE對話紀錄擷圖（見偵卷第21
    至38、41至47頁）等證據，認定被告本件三人以上共同犯詐
    欺取財及洗錢等犯行，已詳敘所憑之證據與認定之理由，並
    無任何憑空推論之情事，亦與經驗法則、論理法則無違。
　㈡撤銷改判之理由
　  原審認被告犯行事證明確，予以論罪科刑，固非無見。惟查
    ：
　⒈按刑法第57條第9款、第10款所規定之「犯罪所生之危險或損
    害」、「犯罪後之態度」為法院科刑時應審酌事項之一，其
    就被告犯罪後悔悟之程度而言，包括被告行為後，有無與被
    害人和解、賠償損害，此並包括和解之努力在內。從而被告
    積極填補損害之作為，當然列為有利之科刑因素（最高法院
    110年度台上字第4956號判決要旨參照）。查被告與被害人
    於本院111年9月27日準備程序時已達成和解，被告並當庭給
    付被害人新臺幣（下同）5萬元等情，有本院111年度附民字
    第748號和解筆錄在卷可參（見本院卷第109頁），可見被告
    確已彌補其如原判決事實欄一如附表編號1犯罪所生損害，
    該部分之量刑基礎既有變更，原審判決未及審酌於此，尚有
    未洽。
　⒉再按犯罪所得，屬於犯罪行為人者，沒收之。但有特別規定
    者，依其規定；前2項之沒收，於全部或一部不能沒收或不
    宜執行沒收時，追徵其價額；宣告前2條之沒收或追徵，有
    過苛之虞、欠缺刑法上之重要性、犯罪所得價值低微，或為
    維持受宣告人生活條件之必要者，得不宣告或酌減之。刑法
    第38條之1第1、3項、第38條之2第2項分別定有明文。查被
    告參與本案詐欺集團之報酬為2,000元乙節，業據其於偵查
    、原審審理時供述明確（見偵卷第64頁、原審卷第58頁），
    此部分屬本案被告之犯罪所得，並未扣案，原應依刑法第38
    條之1第1項前段、第3項規定諭知沒收及追徵，然被告於本
    院準備程序時，已與被害人達成和解，並將和解金額5萬元
    全數給付予被害人，已如前述，則被告賠付金額（5萬元）
    既大於應沒收犯罪所得（2,000元），已達沒收制度剝奪被
    告犯罪所得之立法目的，原判決未及審酌，仍依刑法第38條
    之1第1項前段、第3項規定，就被告未扣案之犯罪所得2,000
    元諭知沒收、追徵，亦有未洽。
　⒊從而，被告提起本件上訴請求從輕量刑等語，為有理由，應
    由本院依法予以撤銷改判。
四、科刑審酌事項　　
  ㈠爰以行為人之責任為基礎，審酌被告正值青壯，智識健全，
    亦非無工作經驗，將其金融帳戶提供予本案詐欺集團使用，
    並依指示提領該帳戶內來路不明之款項，再將之交給不認識
    之人，實屬輕率，所為並使詐騙者得以掩飾真實身分，製造
    金流斷點，阻礙檢警查緝，致犯罪之追查趨於複雜困難，助
    長詐欺財產犯罪之風行，應受相當非難。惟念及被告於原審
    、本院審理時均坦承犯行，其所涉一般洗錢罪部分，固因想
    像競合犯之關係，而無從依洗錢防制法第16條第2項予以減
    刑，本院於量刑時併予斟酌此部分對被告有利之量刑因子，
    兼衡其在本案犯罪中之分工及參與程度、詐取款項金額，及
    其素行、犯罪動機、目的、手段、於原審自陳：高職畢業，
    從事電子業，月收入大約3萬多元，已婚，有18歲、8歲小孩
    ，與先生、小孩、公婆同住等語（見原審卷第58至59頁）之
    智識程度、家庭經濟、生活狀況等一切情狀，分別改量處如
    主文第2項所示之刑。
　㈡另本院審酌被告除本案所犯之外，別無其他案件尚在偵查、
    審理或執行中，亦無已執行完畢案件而與本案符合定刑要件
    之情形，有其本院被告前案紀錄表在卷可考，則由本院依法
    定其應執行刑，並無未能保障被告定刑聽審權、徒增不必要
    重複裁判或違反一事不再理原則情事發生之虞；如必待本案
    確定後，再由檢察官向本院聲請裁定應執行刑，反徒增程序
    、時間之耗費。基此考量，爰依刑法第51條第5款規定，考
    量被告本案犯行之罪名相同、犯罪時間相近、犯罪類型、動
    機亦同，責任非難重複之程度較高，暨斟酌刑罰經濟與公平
    、比例原則等，對於被告所犯數罪為整體非難評價後，定其
    應執行之刑如主文第2項所示。
五、緩刑宣告
　　查被告前未曾受有期徒刑以上刑之宣告，有本院被告前案紀
    錄表可稽，其因一時失慮，致罹刑典，且其於本院審理時，
    雖因告訴人居住地離本院較遠，未能於本院準備程序或審理
    時到庭與被告和解，然被告業與被害人達成和解並已全數賠
    付和解金額，已如前述，被害人於本院準備程序並表示：我
    多給被告一點機會，讓她有緩刑機會，她還年輕等語（見本
    院卷第96頁），是本院認被告經此偵、審程序及刑之宣告後
    ，應知警惕而無再犯之虞，故認其所宣告之刑以暫不執行為
    當，爰依刑法第74條第1項第1款之規定諭知緩刑4年，以勵
    自新。
六、不予宣告沒收之說明
　  按犯罪所得，屬於犯罪行為人者，沒收之。但有特別規定者
    ，依其規定；前2項之沒收，於全部或一部不能沒收或不宜
    執行沒收時，追徵其價額；宣告前2條之沒收或追徵，有過
    苛之虞、欠缺刑法上之重要性、犯罪所得價值低微，或為維
    持受宣告人生活條件之必要者，得不宣告或酌減之。刑法第
    38條之1第1、3項、第38條之2第2項分別定有明文。基於「
    任何人不得保有不法行為之獲利」原則，對於因犯罪造成之
    財產利益不法流動，應藉由「沒收犯罪利得」法制，透過類
    似不當得利之衡平措施，使之回歸犯罪發生前的合法財產秩
    序狀態。從而若被害人因犯罪受害所形成之民事請求權實際
    上已獲全額滿足，行為人亦不再享有因犯罪取得之財產利益
    ，則犯罪利得沒收之規範目的已經實現，自無庸宣告犯罪利
    得沒收、追徵。被告本案犯罪所得為2,000元，並未扣案，
    原應依刑法第38條之1第1項前段、第3項規定諭知沒收及追
    徵，然被告業與被害人達成和解，且已將和解金額5萬元全
    數賠付被害人，業如前述，則其賠付被害人之和解金額5萬
    元既大於應沒收之犯罪所得2,000元，已達沒收制度剝奪犯
    罪所得之立法目的，若再宣告沒收及追徵被告之犯罪所得，
    將有過苛之虞，爰依刑法第38條之2第2項之規定，不予宣告
    沒收及追徵。　
據上論斷，應依刑事訴訟法第373條、第369條第1項前段、第364
條、第299條第1項前段，判決如主文。　
本案經檢察官林涵慧提起公訴，被告提起上訴，檢察官劉穎芳到
庭執行職務。
中　　華　　民　　國　　111 　年　　10　　月　　20　　日
                  刑事第二十一庭審判長法　官  林怡秀
                                      法　官  許泰誠
                                      法　官  蔡羽玄
以上正本證明與原本無異。
如不服本判決，應於收受送達後20日內向本院提出上訴書狀，其
未敘述上訴之理由者並得於提起上訴後20日內向本院補提理由書
（均須按他造當事人之人數附繕本）「切勿逕送上級法院」。
                                      書記官  陳語嫣
中　　華　　民　　國　　111 　年　　10　　月　　20　　日
附表
編號 犯罪事實 本院主文欄 1 如原審判決附表編號1所示 吳宜芳犯三人以上共同詐欺取財罪，處有期徒刑壹年壹月。 2 如原審判決附表編號2所示 吳宜芳犯三人以上共同詐欺取財罪，處有期徒刑壹年貳月。 

附錄：本案論罪科刑法條全文
中華民國刑法第339條之4
犯第339條詐欺罪而有下列情形之一者，處1年以上7年以下有期
徒刑，得併科1百萬元以下罰金：
一、冒用政府機關或公務員名義犯之。
二、三人以上共同犯之。
三、以廣播電視、電子通訊、網際網路或其他媒體等傳播工具，
    對公眾散布而犯之。
前項之未遂犯罰之。
洗錢防制法第2條
本法所稱洗錢，指下列行為：
一、意圖掩飾或隱匿特定犯罪所得來源，或使他人逃避刑事追訴
    ，而移轉或變更特定犯罪所得。
二、掩飾或隱匿特定犯罪所得之本質、來源、去向、所在、所有
    權、處分權或其他權益者。
三、收受、持有或使用他人之特定犯罪所得。　　
洗錢防制法第14條第1項
有第二條各款所列洗錢行為者，處 7 年以下有期徒刑，併科新
臺幣 5 百萬元以下罰金。

附件
臺灣新北地方法院刑事判決
111年度金訴字第96號
公　訴　人　臺灣新北地方檢察署檢察官
被　　　告　吳宜芳　
上列被告因違反洗錢防制法等案件，經檢察官提起公訴（110年
度偵字第40829號），被告於準備程序中就被訴事實為有罪之陳
述，經告以簡式審判之旨，並聽取當事人意見後，本院合議庭裁
定由受命法官獨任進行簡式審判程序，判決如下：
    主  文
吳宜芳犯三人以上共同詐欺取財罪，共貳罪，各處有期徒刑壹年
貳月。應執行有期徒刑壹年陸月。未扣案之犯罪所得新臺幣貳仟
元沒收，於全部或一部不能沒收或不宜執行沒收時，追徵其價額
。
    事  實
一、吳宜芳與真實姓名年籍不詳、通訊軟體LINE（下稱LINE）暱
    稱「Lesslie」之成年人（下稱「Lesslie」）及其所屬詐騙
    集團成員（無證據證明該詐欺集團內有未滿18歲之人，下稱
    本案詐欺集團）共同意圖為自己不法之所有，基於三人以上
    共同詐欺取財及掩飾或隱匿詐欺犯罪所得去向之一般洗錢犯
    意聯絡，先由吳宜芳於民國110年7月間，在不詳地點，將其
    所申辦中國信託商業銀行（下稱中信銀行）帳號0000000000
    00號帳戶(起訴書誤載為「00000000000」，應予更正，下稱
    本案帳戶)之存摺封面拍照後，再以上傳LINE方式傳送予「L
    esslie」，供作收取詐騙款項使用；嗣本案詐欺集團之其他
    成員利用不詳門號電話及王昭毅所申辦之行動電話門號0000
    000000號（王昭毅所涉幫助詐欺案件，另由臺灣桃園地方檢
    察署以110年度偵字第36978號案件偵查中），再於附表編號
    1、2「詐欺方式」欄所示時間、方式，對附表編號1、2「遭
    詐騙對象」欄所示之人施以詐術，使楊玉治、郭敏慧等二人
    均陷於錯誤，而各於附表編號1、2「匯款時間及地點」欄所
    示時間、地點，將附表編號1、2「匯款金額」欄所示款項匯
    至本案帳戶內，之後再由吳宜芳依「Lesslie」之指示，於
    附表編號1、2「提領時間」欄所示時間，提領如附表編號1
    、2「提領金額」欄所示款項後，在附表編號1、2「交付地
    點」欄所示地點交付予「Lesslie」，並取得新臺幣（下同
    ）2,000元之報酬，以此方式製造金流斷點，隱匿詐欺取財
    犯罪所得之去向。嗣郭敏慧發覺受騙，報警處理，始循線查
    悉上情。
二、案經郭敏慧訴由新北市政府警察局樹林分局報告臺灣新北地
    方檢察署檢察官偵查起訴。
    理  由
一、被告吳宜芳所犯者為死刑、無期徒刑、最輕本刑為3年以上
    有期徒刑以外之罪，亦非屬高等法院管轄之第一審案件，其
    於本院準備程序進行中就被訴事實為有罪之陳述，經告知簡
    式審判程序之旨，並聽取檢察官、被告之意見後，本院合議
    庭依刑事訴訟法第273條之1第1項之規定，裁定由受命法官
    獨任進行簡式審判程序。又依刑事訴訟法第273條之2、同法
    第159條第2項之規定，簡式審判程序不適用傳聞法則有關限
    制證據能力之相關規定，合先敘明。
二、上揭犯罪事實，業據被告於本院準備程序、審理時均坦承不
    諱（見偵卷第9至11、63至64頁；本院卷第53、56、58至59
    頁），核與證人即告訴人郭敏慧、證人即被害人楊玉治各於
    警詢時之證述（見偵卷第13至17頁）大致相符，並有內政部
    警政署反詐騙諮詢專線紀錄表、金融機構聯防機制通報單各
    2份、苗栗縣警察局苗栗分局南苗派出所、彰化縣警察局溪
    湖分局溪湖派出所受理詐騙帳戶通報警示簡便格式表、通聯
    調閱查詢單、中信銀行110年8月4日中信銀字第11022483918
    5988號函暨所附客戶資料、存款交易明細及自動化交易LOG
    資料-財金交易各1份、郵政跨行匯款申請書2份、被害人楊
    玉治與LINE暱稱「Amy」之LINE對話紀錄擷圖4張、被告與「
    Lesslie」之LINE對話紀錄擷圖9張（見偵卷第21至38、41至
    47頁）在卷可證，綜合上開補強證據，足資擔保被告上開任
    意性自白，具有相當可信性，應堪信屬實。綜上，本案事證
    明確，被告上開犯行堪以認定，應予依法論科。
三、論罪科刑：
㈠、核被告所為，係犯刑法第339條之4第1項第2款之三人以上共
    同詐欺取財罪及洗錢防制法第2條第2款、第14條第1項之一
    般洗錢罪。被告與「Lesslie」及本案詐騙集團其他成員間
    ，均有犯意聯絡及行為分擔，應論以共同正犯。　　
㈡、又被告於附表編號1、2「提領時間」欄所示時間，先後多次
    提領楊玉治、郭敏慧匯入至本案帳戶內之款項，應可認被告
    與「Lesslie」及本案詐騙集團其他成員等人主觀上係基於
    單一之共同詐欺取財犯意，客觀上均係於密切接近之時地實
    行，侵害同一之被害人財產法益，各行為之獨立性極為薄弱
    ，故依一般社會健全觀念，在時間差距上，難以強行分開，
    在刑法評價上，應視為數個舉動之接續施行，各以一罪論，
    較為合理。是被告對於楊玉治、郭敏慧之匯入款項分次予以
    提領，犯罪時間相近，顯均係基於共同之接續犯意，應各論
    以一罪，公訴意旨漏未論及，應予補充。　
㈢、被告所為三人以上共同詐欺取財及一般洗錢罪等行為，在自
    然意義上雖非完全一致，然該數罪之行為間，仍有行為局部
    重疊合致之情形，依一般社會通念，認應評價為一行為方符
    刑罰公平原則，是被告係以一行為犯上開2罪，為想像競合
    犯，應依刑法第55條之規定，從一重之三人以上共同詐欺取
    財罪處斷。
㈣、又按刑法處罰之加重詐欺取財罪係侵害個人財產法益之犯罪
    ，其罪數計算，依一般社會通念，應以被害人數、被害次數
    之多寡，決定其犯罪之罪數（最高法院110年度台上字第167
    7號判決意旨參照）。從而，被告所犯如附表編號1、2所示
    不同遭詐騙對象之2次加重詐欺取財犯行，均係犯意各別，
    行為互殊，應予分論併罰。
㈤、被告就本案犯罪事實，業於本院準備程序及審理時自白犯罪
    ，是就被告本案一般洗錢犯行，原應依洗錢防制法第16條第
    2項之規定減輕其刑，惟依前揭罪數說明，被告就上開犯行
    均從一重論處三人以上共同詐欺取財罪，然就被告此部分想
    像競合輕罪得減刑部分，本院於依刑法第57條量刑時，將併
    予審酌，附此敘明。
㈥、爰以行為人之責任為基礎，審酌被告係智識正常、具一般社
    會經歷之人，竟與「Lesslie」及其所屬本案詐欺集團其他
    成員間基於詐欺取財、洗錢之犯意聯絡，提供本案帳戶，參
    與提領款項之行為，致楊玉治、郭敏慧各受有如附表編號1
    、2「匯款金額」欄所示金額之財產上損害，且製造犯罪金
    流斷點、掩飾或隱匿特定犯罪所得去向，增加檢警查緝難度
    ，使楊玉治、郭敏慧之財物損失無法追回，助長詐欺犯罪盛
    行，危害社會秩序安全，復未與楊玉治、郭敏慧達成和解、
    賠償損害或尋求原諒，所為實有不該。惟考量被告僅因過失
    傷害案件，遭法院判處拘役之刑，而未曾因故意犯罪受有期
    徒刑以上刑之宣告，此有卷附臺灣高等法院被告前案紀錄表
    1份可佐，復於本院準備程序、審理時坦承犯行，合於洗錢
    防制法第16條第2項所定減輕其刑事由，足見悔意之犯後態
    度；參以被告於本院審理時自述其高職畢業之智識程度、婚
    姻狀態、工作情形及收入、需扶養家人之家庭經濟生活狀況
    （見本院卷第58至59頁），暨其犯罪之動機、目的、手段、
    本案參與程度及獲利多寡、提領款項之金額、楊玉治、郭敏
    慧之財產損失金額等一切情狀，分別量處如主文所示之刑。
    末考量被告本案所犯2罪，犯行時間相近，犯罪手段、態樣
    、分工角色均相同，且同為侵害財產法益，所受責任非難重
    複之程度較高，可予以酌定較低之應執行刑，綜合審酌被告
    前揭犯罪行為之不法與罪責程度，及對其施以矯正教化之必
    要性，合併量處如主文所示之應執行之刑。
四、沒收部分：
㈠、被告提供之本案帳戶，業經通報列為警示帳戶，此有前揭金
    融機構聯防機制通報單各2份、苗栗縣警察局苗栗分局南苗
    派出所、彰化縣警察局溪湖分局溪湖派出所受理詐騙帳戶通
    報警示簡便格式表各1份在卷可佐，且經本案偵、審程序後
    ，已無法再提供正常流通交易使用；就本案帳戶存摺、提款
    卡部分雖未扣案，但所屬本案帳戶既已遭警示，該交易工具
    已失其匿名性，也無法再提供他人任意使用，實質上無何價
    值，又本案帳戶存摺、提款卡非違禁物或法定應義務沒收之
    物，爰不予宣告沒收。
㈡、按犯罪所得，屬於犯罪行為人者，沒收之；前2項之沒收，於
    全部或一部不能沒收或不宜執行沒收時，追徵其價額，刑法
    第38條之1第1項前段、第3項各有明文。再按共同正犯之犯
    罪所得，沒收或追徵，應就各人所分得之數額分別為之；先
    前對共同正犯採連帶沒收犯罪所得之見解，已不再援用及供
    參考，此為最高法院近來一致之見解。另按犯洗錢防制法第
    14條之罪，其所移轉、變更、掩飾、隱匿、收受、取得、持
    有、使用之財物或財產上利益，沒收之；犯第15條之罪，其
    所收受、持有、使用之財物或財產上利益，亦同，洗錢防制
    法第18條第1項定有明文。惟因洗錢行為之標的是否限於行
    為人者始得宣告沒收，法無明文，是倘法條未規定「不問屬
    於犯罪行為人與否均沒收」時，自仍以屬於被告所有者為限
    ，始應予沒收。經查：
　⒈被告於附表編號1、2「提領時間」欄所示時間，提領如附表
    編號1、2「提領金額」欄所示款項後，在附表編號1、2「交
    付地點」欄所示地點交付予「Lesslie」，業經本院認定如
    前，而未據扣案，亦未由楊玉治、郭敏慧取回，本院復查無
    積極證據可資證明被告確有取得上開款項，則揆諸前揭說明
    ，其對上開款項既無事實上處分權限，亦未分配有不法利得
    ，此部分自毋庸依前述刑法規定宣告沒收或追徵。
　⒉又被告因本案獲得2,000元報酬，業據被告於偵查中、本院審
    理時陳明在卷（見偵卷第64頁；本院卷第58頁），未據扣案
    ，亦未由楊玉治、郭敏慧取回，屬被告本案犯行之犯罪所得
    ，應依前開刑法規定宣告沒收，並於全部或一部不能沒收或
    不宜執行沒收時，追徵其價額。
據上論斷，應依刑事訴訟法第273條之1第1項、第299條第1項前
段（本案採判決精簡原則，僅引述程序法條），判決如主文。
本案經檢察官林涵慧提起公訴，檢察官鄭心慈到庭執行職務。
中　　華　　民　　國　　111 　年　　6 　　月　　22　　日
                  刑事第十五庭  法  官  梁世樺
以上正本證明與原本無異。
如不服本判決應於收受判決後20日內向本院提出上訴書狀，並應
敘述具體理由；其未敘述上訴理由者，應於上訴期間屆滿後20日
內向本院補提理由書（均須按他造當事人之人數附繕本）「切勿
逕送上級法院」。
                                書記官　曾翊凱
中　　華　　民　　國　　111 　年　　6 　　月　　23　　日
附錄本案論罪科刑法條全文：
洗錢防制法第2條
本法所稱洗錢，指下列行為：
一、意圖掩飾或隱匿特定犯罪所得來源，或使他人逃避刑事追訴
    ，而移轉或變更特定犯罪所得。
二、掩飾或隱匿特定犯罪所得之本質、來源、去向、所在、所有
    權、處分權或其他權益者。
三、收受、持有或使用他人之特定犯罪所得。
　　
洗錢防制法第14條
有第2條各款所列洗錢行為者，處7年以下有期徒刑，併科新臺幣
5百萬元以下罰金。
前項之未遂犯罰之。
前二項情形，不得科以超過其特定犯罪所定最重本刑之刑。

中華民國刑法第339條之4
犯第339條詐欺罪而有下列情形之一者，處1年以上7年以下有期
徒刑，得併科1百萬元以下罰金：
一、冒用政府機關或公務員名義犯之。
二、三人以上共同犯之。
三、以廣播電視、電子通訊、網際網路或其他媒體等傳播工具，
    對公眾散布而犯之。
前項之未遂犯罰之。
附表：
編號 遭詐騙對象 詐欺方式 匯款時間及地點 匯款金額（新臺幣，下同） 提領時間 提領金額  交付地點 1 楊玉治（被害人） 本案詐欺集團成員接續於110年7月6、7日，假冒楊玉治之孫女楊淑美，以不詳門號電話及LINE聯繫楊玉治，並佯稱缺錢需要借款云云，致楊玉治陷於錯誤。 於110年7月7日13時30分許，楊玉治委請其孫媳婦蔡霈萱至址設彰化縣○○鎮○○路0段000號之中華郵政股份有限公司溪湖郵局，以臨櫃方式匯款。 250,000元 ⑴111年7月7日13時38分許  220,000元 新北市三重區正義北路上之中信銀行附近某處      ⑵110年7月7日13時42分許  30,000元  2 郭敏慧（告訴人） 本案詐欺集團成員於110年7月8日，假冒郭敏慧之妹利用王昭毅所申辦之行動電話門號0000000000號聯繫郭敏慧，並佯稱欲借錢云云，致郭敏慧陷於錯誤。 於110年7月8日10時56分許，郭敏慧至址設苗栗縣○○市○○路000號之中華郵政股份有限公司中苗郵局 100,000元 ⑴110年7月8日11時19分許   95,000元 新北市三重區正義北路上之中信銀行附近某處      ⑵110年7月8日11時52分許   5,000元  備註 編號2「提領時間」欄所示時間，起訴書附表編號3、4均誤載為「110年7月7日」；起訴書附表編號5係屬贅載等部分，業經公訴檢察官於本院準備程序時當庭更正、刪除（見本院卷第53頁）。